臺灣板橋地方法院刑事判決　　　　　　96年度交簡上字第13號
上　訴　人
即　被　告　甲○○
上列上訴人即被告因過失傷害案件，不服本院九十五年度交簡字
第九二六號，中華民國九十五年十二月二十九日所為第一審簡易
判決（聲請簡易判決處刑案號：九十五年度偵字第九四二三號）
，提起上訴，本院管轄之第二審合議庭判決如下：
    主  文
上訴駁回。
甲○○緩刑貳年。
    理  由
一、本案經本院審理結果，認第一審以被告甲○○罪證明確，適
    用刑事訴訟法第四百四十九條第一項前段、第三項，刑法第
    二條第一項前段、第二百八十四條第二項、修正前第六十二
    條前段、修正前第四十一條第一項前段、罰金罰鍰提高標準
    條例第一條前段、修正前罰金罰鍰提高標準條例第二條等規
    定，並審酌被告之素行狀況、過失程度、對告訴人所造成之
    傷害情形，及犯後於原審訊問時飾詞卸責，迄原審判決前未
    與告訴人成立和解，亦未賠償損害，犯罪後之態度不佳等一
    切情狀，量處被告拘役五十日，如易科罰金，以銀元三百元
    折算一日，其認事用法均無違誤，量刑亦屬妥適，應予維持
    ，並引用第一審刑事簡易判決記載之事實、證據及理由（如
    附件）。
二、上訴人即被告對原審判決所引用之證據，均不爭執其證據能
    力。本件上訴人上訴意旨對於被訴事實為有罪之陳述，僅以
    ：其已與告訴人和解，請求從輕量刑等語。
三、經查：被告於本院審理時坦承前揭業務上之過失傷害犯行，
    本件原審予以論罪科刑，其認事用法既無違誤，量刑亦屬妥
    適，被告之上訴即為無理由，應駁回其上訴。惟查，被告前
    未曾受有期徒刑以上刑之宣告，有臺灣高等法院被告全國前
    案紀錄表一份附卷可稽，其因一時失慮，偶罹刑典，犯後於
    本院審理時已坦承犯行，且已與告訴人達成民事調解，有本
    院板橋簡易庭九十五年度板簡調字第四一三號調解筆錄一份
    在卷可憑，告訴人於本院審理時並請求本院給予被告自新機
    會，記明在卷，本院審酌上情，認被告經此偵審程序及刑之
    宣告等教訓後，當知所警惕，信無再犯之虞，本院因認其所
    宣告之刑，以暫不執行為適當，併予宣告緩刑二年，以啟自
    新。又按被告犯罪在新法施行前，新法施行後，緩刑之宣告
    ，不生新舊法比較之問題，應逕依修正後之刑法七十四條第
    一項第一款規定宣告之（最高法院九十五年第八次刑事庭會
    議決議參照），附此敘明。
據上論斷，應依刑事訴訟法第四百五十五條之一第一項、第三項
、第三百六十八條、第三百七十三條，刑法第七十四條第一項第
一款，判決如主文。
本案經檢察官溫祖德到庭執行職務。
中　華　民　國　　九十六　　年　　 四 　　月　　九　　日
                    交通法庭  審判長法　官  樊季康
                                    法  官  劉元斐
                                    法  官  張筱琪
以上正本證明與原本無異
本判決不得上訴
                                    書記官　廖舜宜
中　華　民　國　　九十六　　年　　 四 　　月　　九　　日
